臺灣高等法院臺南分院刑事判決　　　　　　 九十年度上易字第一八一三號　　 Ｃ
　　　上　訴　人
　　　即　被　告　丙　　　○
　　　上　訴　人
　　　即　被　告　乙　○　○
右上訴人因恐嚇案件，不服臺灣臺南地方法院八十九年度易字第二九一二號中華民國
九十年九月二十八日第一審判決（起訴案號：臺灣臺南地方法院檢察署八十九年度偵
字第八八八七號），提起上訴，本院判決如左：
      主      文
上訴駁回。
      事      實
一、丙○、乙○○二人為母子關係，丙○於民國八十九年三月間，向臺南市○○路臨
    時綜合商場管理委員會承租部分空地，原欲作為經營夜市之用地，然因臺南市政
    府不准丙○在馬路中央經營夜市而制止，丙○及乙○○乃向管理委員會表示已與
    臺南市政府達成協議，可在文小四一空地上經營夜市等語。惟臺南市政府仍表示
    不准丙○經營夜市○○○路臨時綜合商場管理委員會總幹事甲○○乃向丙○說明
    如繼續經營夜市將予以斷電，丙○、乙○○不干損失，於八十九年四月十四日下
    午十七時許，前往管理委員會找甲○○理論，遂基於共同恐嚇之犯意聯絡，由丙
    ○先動手毆打甲○○數下（未成傷），乙○○則出言恐嚇稱「你如不能作主，你
    如敢給我切電，我要給你死」，並持水果刀作勢欲刺向甲○○，而為現場工作人
    員勸阻，丙○更在旁對甲○○喝「你不要殺，我來殺」「要關我來關，一個人
    關就可以」等語，致甲○○心生畏懼。
二、案經甲○○訴請台灣台南地方法院檢察署檢察官偵查起訴。
      理      由
一、訊據上訴人即被告丙○、乙○○固分別坦承有於前揭時地因投資夜市之事與告訴
    人發生爭執，被告丙○拿契約書打告訴人之事實，惟矢口否認有何恐嚇犯行，被
    告丙○辯稱伊只是大聲理論而已，並未恐嚇告訴人；被告乙○○則辯稱伊正拿水
    果刀切水果要吃，因其母親即被告丙○與告訴人起爭執，伊欲前去拉其母親，並
    無恐嚇告訴人云云。
二、經查：右揭事實，業據告訴人指訴甚詳，並有告訴人提出錄影帶一捲內有被告丙
    ○連續出拳毆打坐於書桌前男子達三次；被告乙○○手持水果刀衝向坐於桌前男
    子，遭人架開；被告乙○○有衝向坐於桌前男子，但遭阻擋而未能接近該桌前男
    子；被告丙○拿桌上文件夾，朝桌前男子頭部猛打，並動手撕毀桌上之文件乙節
    ，有檢察官勘驗筆錄一紙及錄影帶一卷附可憑，又原審法院審理時當庭播放前揭
    時地錄音，內容係被告二人與告訴人爭執投資市場之押金共十萬元，被告二人要
    向告訴人要回，告訴人稱與他無關，而拒絕賠償，被告丙○有講讓我來殺，我去
    關等語，亦有錄音帶一捲附卷可佐。互參被告請求傳喚之證人王塗星於原審審理
    時供證：「我在辦公廳委員會外面的電話亭旁，我有看到裡面的過程，現場講些
    什麼話，我沒有聽清楚，但是我有看到丙○拿文件，折起來，打告訴人。乙○○
    在旁邊削水果，然後拿刀過去，其他我忘了。」等語，故被告丙○、乙○○空言
    否認犯行委無足採，事證明確，渠犯行應足認定。
三、核被告丙○、乙○○所為，均係犯刑法第三百零五條之恐嚇罪。被告二人間，有
    犯意聯絡、行為分擔，為共同正犯。原審法院判決因認被告犯行事證明確，適用
    刑法第二十八條、第三百零五條、第四十一條第一項前段，罰金罰鍰提高標準條
    例第一條前段、第二條之規定，並審酌被告丙○、乙○○係因告訴人任台南市○
    ○路臨時綜合商場管理委員會總幹事，與之洽訂文小四十一用地經營夜市，並交
    十萬元押金及租金後，進行攤位規劃完畢，嗣台南市政府可能制止該地經營夜市
    ，渠乃於八十九年三月二十八日再與告訴人簽署承諾書言明已經市府協議，自願
    承擔風險，然市政府仍不准渠營業，告訴人復不協助處理，亦不退還已收押金，
    難抑不甘而與告訴人爭執之犯罪動機、目的、手段、與被害人之關係、所生損害
    及犯後態度等一切情狀，各處拘役參拾日，並諭知易科罰金折算標準，以資懲儆
    。並認被告乙○○被訴於八十九年四月二十八日恐嚇罪部分，尚不能證明其犯罪
    （詳如後述），惟此部分與前開論罪科刑之部分，屬連續犯關係，而有裁判上一
    罪關係，自不另為無罪之諭知。認事用法並無不當、量刑亦甚妥適，被告空言否
    認犯行，指摘原判決不當提起上訴，核無理由，應予駁回。
四、公訴意旨另略以：被告乙○○於八十九年四月二十八日（起訴書誤載十八日）遇
    到甲○○再度對之恐嚇稱：「我帶你到國民路（意指該路段上之殯儀館）走一走
    ，看一看」等語，致甲○○心生畏懼，因認被告乙○○涉犯刑法第三百零五條之
    恐嚇罪嫌。訊據被告乙○○堅詞否認有何恐嚇犯行，經查，告訴人提出八十九年
    四月二十八日錄音帶，然經原審審理時播放，其內容並不清楚，無法證明被告乙
    ○○確有對之稱：「我帶你到國民路走一走，看一看」等語，雖告訴人仍指訴歷
    歷，惟核該錄音帶譯文（見偵查卷五十七頁至六十頁），被告乙○○與告訴人冗
    長之談話內容均是在商談夜市營業不成，如何善後等情，被告乙○○果真於前開
    談話中述及「若有空到國民路走走看看」等語，則國民路是否在一般人認識上即
    等同殯儀館，提及國民路是否即有生命威脅之恐懼，殊有疑問。再者，衡情告訴
    人若真已心生畏懼，理應終止談話，豈會再叨叨絮絮向被告乙○○解釋及勸慰？
    顯見告訴人亦未心生畏懼甚明。綜上，前揭事實，僅告訴人之指訴，並無其他任
    何佐證足以證明其指訴為真，即難遽採為論罪科刑之依據（最高法院六十一年台
    上字第三０九九號判例參照），此外，復查無其他積極證據足資證明被告乙○○
    有何恐嚇犯行，此部分尚不能證明其犯罪，此部分原應為無罪之諭知，惟此部分
    與前開論罪科刑之部分，屬連續犯關係，而有裁判上一罪關係，自不另為無罪之
    諭知，附此敘明。
據上論結，應依刑事訴訟法第三百六十八條，判決如主文。
本案經檢察官王碧霞到庭執行職務。
中    華    民    國      九十一      年      一      月      二十一    日
                                  臺灣高等法院臺南分院刑事第四庭
                                      審判長法官  陳    義    仲
                                            法官  蔡    崇    義
                                            法官  宋    明    蒼
右正本證明與原本無異。
不得上訴。
                                      法院書記官  余    素    美
中    華    民    國      九十一      年      一      月     二十三     日
附錄法條：
刑法第三百零五條：以加害生命、身體、自由、名譽、財產之事，恐嚇他人致生危害
                  於安全者，處二年以下有期徒刑、拘役或三百元以下罰金。
